智慧財產及商業法院刑事裁定  
110年度刑智聲字第29號
聲  請  人
即  被  告  聯華電子股份有限公司
代  表  人  洪嘉聰        
代  理  人  陳怡秀  律師   
上列聲請人即被告因交付法庭錄音光碟案件，本院裁定如下：
　　主　　　文
聲請人於繳納相關費用後，准予交付聲請人本院109年度刑智上
重訴字第4號事件，各於民國109年11月18日、110年1月6日、110
年3月10日、110年4月28日、110年5月12日、110年8月4日、110
年8月11日、110年8月18日、110年8月25日、110年9月1日、110
年9月8日、110年9月14日、110年9月30日、110年10月6日、110
年10月19日、110年10月20日、110年10月26日、110年11月2日、
110年11月10日（證人與第三人之人別訊問事項除外）法庭錄音
光碟，並禁止聲請人再行轉拷利用。
　　理　　　由
一、聲請人聲請略以：聲請人於整理本案卷證時，發現部分筆錄
    記載，其與代理人記憶有出入，為確認本案於本院審理期間
    所為陳述內容，爰依法聲請交付如主文所示日期之法庭錄音
    光碟等語。
二、按當事人及依法得聲請閱覽卷宗之人，因主張或維護其法律
    上利益，得於開庭翌日起至裁判確定後6個月內，繳納費用
    聲請法院許可交付法庭錄音內容。當事人及依法得聲請閱覽
    卷宗之人，因主張或維護其法律上利益，聲請交付法庭錄音
    內容時，應敘明理由，由法院為許可與否之裁定；法院受理
    前項聲請，如認符合聲請人要件，並在聲請期間內提出，且
    就所主張或維護法律上之利益已敘明者，除法令另有排除規
    定外，應予許可；持有法庭錄音、錄影內容之人，就取得之
    錄音、錄影內容，不得散布、公開播送，或為非正當目的使
    用。被告於審判中得預納費用請求付與卷宗及證物之影本，
    但卷宗及證物之內容與被告被訴事實無關或足以妨害另案之
    偵查，或涉及當事人或第三人之隱私或業務秘密者，法院得
    限制之，法院組織法第90條之1第1項前段、法庭錄音錄影及
    其利用保存辦法第8條第1項、第2項、第4項、刑事訴訟法第
    33條第2項分別定有明文。
三、聲請人即被告為本案當事人，聲請轉拷、影印交付如主文所
    示日期之法庭錄音光碟及筆錄影本，已敘明所主張或維護法
    律上之利益，查無法院組織法第90條之1第2項、第3項所定
    得不予許可或限制之情形，且為保障其獲悉卷內資訊之權利
    ，應予准許。因上開資料涉及第三人隱私，爰依法院辦理聲
    請交付法庭錄音錄影內容應行注意事項第6點、刑事訴訟法
    第33條第2項但書規定，禁止聲請人再行轉拷、複製，且不
    得散布或為非正當目的之使用。　　
四、本件聲請為有理由，依法院組織法第90條之1 ，法庭錄音錄
    影及其利用保存辦法第8 條第1 項及第2 項規定，裁定如主
    文。
中　　華　　民　　國　　110 　年　　11　　月　　22　　日
                      　智慧財產第一庭
                        　審判長法  官　李維心
                              　法  官　蔡如琪
                              　法  官　林洲富
以上正本證明與原本無異。
不得抗告。　　　　　　　　　　　　　　　
中　　華　　民　　國　　110 　年　　11　　月　　23　　日
　　　　　　　　　　　　　    　書記官　蔡文揚